【裁判字號】    92,訴,1624
【裁判日期】    920924
【裁判案由】    毒品危害防制條例
【裁判全文】
臺灣板橋地方法院刑事判決                        九十二年度訴字第一六二四號
    公  訴  人  臺灣板橋地方法院檢察署檢察官
    被      告  甲○○
右列被告因違反毒品危害防制條例案件，經檢察官提起公訴（九十二年度毒偵字第一
一０九號），本院判決如左：
    主  文
甲○○施用第一級毒品，處有期徒刑拾月，扣案之吸食器壹組沒收。
    事  實
一、甲○○於民國九十年間因施用第二級毒品案件，於偵查中經台灣台北地方法院檢
    察署檢察官聲請台灣台北地方法院於九十年四月十三日以九十年度毒聲字第八一
    一號裁定送觀察、勒戒後，認無繼續施用毒品之傾向，由台灣台北地方法院檢察
    署檢察官於九十年九月五日以九十年度毒偵緝字第二三六號不起訴處分確定（一
    犯），猶不知悔改。其明知毒品危害防制條例業經總統於八十七年五月二十日以
    華總（一）字第八七○○○九九八六○號令修正公布，於同年五月二十二日生效
    ，依該條例第二條第二項第一款、第二款之規定，將海洛英列為第一級毒品管理
    ，安非他命列為第二級毒品管理，均不得非法持有及施用。詎甲○○竟基於施用
    第一級毒品海洛因、第二級毒品安非他命之犯意，於九十二年三月二十四日下午
    十時三十分許，在台北縣三重市○○○路一六一巷五十號「建成賓館」第一一０
    號房內，以將毒品海洛英、安非他命混合置於吸食器內，再點火加熱燒烤產生白
    煙吸聞之方式，同時非法施用第一級毒品海洛因、第二級毒品安非他命一次。嗣
    於九十二年三月二十五日凌晨零時三十分許，在上址「建成賓館」第一一０號房
    內為警查獲，並扣得其所有供施用毒品犯罪用之吸食器一組。經台灣板橋地方法
    院檢察署檢察官聲請本院於九十二年三月二十五日以九十二年度毒聲字第九五三
    號裁定送台灣台北看守所附設勒戒處所觀察、勒戒後，認有繼續施用毒品之傾向
    ，再經同署檢察官聲請本院於九十二年四月二十二日以九十二年度毒聲字第一二
    八二號裁定令入戒治處所施以強制戒治。
二、案經台北縣政府警察局三重分局報請台灣板橋地方法院檢察署檢察官偵查起訴。
    理  由
一、訊據被告甲○○對於右揭時地，同時施用第一級毒品海洛因、第二級毒品安非他
    命之犯罪事實，於本院審理中坦承不諱；被告之尿液經送鑑定，亦呈海洛因代謝
    物嗎啡、安非他命陽性反應，有台灣檢驗科技股份有限公司九十二年四月十日第
    ＣＺ000000000號（檢體編號0000000000號）濫用藥物尿液
    檢驗報告書一紙在卷可稽，並有被告所有供施用毒品海洛因、安非他命犯罪用之
    吸食器一組扣案可資佐證。另被告前於九十年間因施用第二級毒品案件，經台灣
    台北地方法院裁定送觀察、勒戒後，認無繼續施用毒品之傾向，由台灣台北地方
    法院檢察署檢察官以九十年度毒偵緝字第二三六號不起訴處分確定，嗣再經查獲
    ，經台灣板橋地方法院檢察署檢察官聲請本院於九十二年三月二十五日以九十二
    年度毒聲字第九五三號裁定送台灣台北看守所附設勒戒處所觀察、勒戒後，認有
    繼續施用毒品傾向，有上開不起訴書分書、裁定書及台灣台北看守所附設勒戒處
    所九十二年四月七日「有無繼續施用毒品傾向證明書」一紙在卷可按，其係再犯
    ，事證明確，被告犯行洵堪認定，應依法論科。
二、按施用毒品，經觀察、勒戒後，無繼續施用毒品之傾向，經檢察官為不起訴處分
    確定，五年內再犯毒品危害防制條例第十條施用毒品罪，經觀察、勒戒後，認有
    繼續施用之傾向者，除應由法院裁定入戒治處所施以強制戒治外，並應進入審理
    程序審判，毒品危害防制條例第二十條第三項定有明文；核被告所為，係犯毒品
    危害防制條例第十條第一項之施用第一級毒品海洛因罪及同條第二項之施用第二
    級毒品安非他命罪。其施用第一級毒品海洛因前持有海洛英，施用第二級毒品安
    非他命前持有安非他命之低度行為，均應為施用海洛因、安非他命之高度行為所
    吸收，不另論罪。被告以一施用行為同時施用毒品海洛因、安非他命，所犯係一
    行為觸犯二罪名之想像競合犯，應依刑法第五十五條之規定從一重論以毒品危害
    防制條例第十條第一項之施用第一級毒器海洛因罪。公訴人認被告係分別施用毒
    品海洛因、安非他命，所犯二罪應分論併罰，尚有誤會。爰審酌被告犯罪之動機
    、目的、手段，同時施用毒品海洛因、安非他命，犯罪所生之危害，僅施用一次
    ，犯罪後坦承犯行，態度尚稱良好，及已在台灣宜蘭戒治所強制戒治中等一切情
    狀，量處如主文所示之刑，以資儆懲。
三、扣案之吸食器一組，係被告所有供施用毒品海洛因、安非他命犯罪用之物，業據
    其陳明在卷，應依刑法第三十八條第一項第二款之規定宣告沒收之。
據上論斷，應依刑事訴訟法第二百九十九條第一項前段，毒品危害防制條例第十條第
一項、第二項，刑法第十一條前段、第五十五條、第三十八條第一項第二款，判決如
主文。
本案經檢察官簡美慧到庭執行職務。
中      華      民      國    九十二    年      九      月    二十四    日
                                        臺灣板橋地方法院刑事第三庭
                                            法  官  鄭  水  銓
右正本證明與原本無異。
如不服本判決，應於判決送達後十日內，向本院提出上訴狀。
                                            書記官  謝  明  倫
中      華      民      國    九十二    年      九      月    二十四    日
附錄本案論罪科刑法條全文：
毒品危害防制條例第十條：
施用第一級毒品者，處六月以上五年以下有期徒刑。
施用第二級毒品者，處三年以下有期徒刑。


司法院資訊處製作；財團法人民間司法改革基金會備份。
